【裁判字號】    90,易,2495
【裁判日期】    900731
【裁判案由】    家庭暴力防治法
【裁判全文】
臺灣高雄地方法院刑事判決                          九十年度易字第二四九五號
    公  訴  人  臺灣高雄地方法院檢察署檢察官
    被      告  乙○○
右列被告因家庭暴力防治法案件，經檢察官提起公訴（九十年度偵字第一○五九九號
），本院判決如左：
    主  文
乙○○違反法院依家庭暴力防治法第十三條所為之禁止實施家庭暴力行為之裁定，處
拘役伍拾玖日，如易科罰金，以參佰元折算壹日。
    事  實
一、乙○○係甲○○之夫，二人間具有家庭暴力防治法第三條第款所定之家庭成員關
    係。乙○○曾於八十九年十一月二十九日經臺灣高雄地方法院依家庭暴力法第十
    三條規定，以八十九年度家護字第九０八號民事通常保護令裁定令其不得對被害
    人（即甲○○）實施身體或精神上不法侵害之行為；不得直接或間接對於被害人
    （即甲○○）為騷擾行為，詎乙○○明知上開保護令內容，竟在保護令有效期間
    之九十年五月十日一時五十分許，故意違反法院所為前述裁定，至甲○○上開住
    處大吵大鬧，為騷擾甲○○之行為，並摔毀甲○○所有電風扇二台等物，以此暴
    力於精神上不法侵害被害人甲○○，並致令電風扇不堪使用，足以生損害於甲○
    ○。
二、案經甲○○訴由高雄市政府警察局鼓山分局報請臺灣高雄地方法院檢察署檢察官
    偵查起訴。
    理  由
一、訊據被告乙○○坦承於右開時間至告訴人甲○○住處不諱，惟矢口否認有毀損行
    為，辯稱：伊於收到保護令不久後即至告訴人住處與告訴人同住，當天係伊與告
    訴人口角，告訴人要伊將伊所有電視機搬離，伊於搬運之際不慎滑倒，始撞倒該
    二部電風扇等語。然查，右開事實，業據告訴人指訴甚詳，並有臺灣高雄地方法
    院八十九年度家護字第九０八號民事通常保護令乙紙及照片八幀附卷可稽，參以
    上開二台電扇一台在床上、另一台在門邊，相隔兩處，且旁邊均無電視，復電視
    亦均無由上而下之重摔痕跡，有前揭相片可按，被告上開辯解，委不足採。事證
    明確，被告犯行堪以認定，應予依法論科。
二、核被告乙○○當場摔毀電風扇，足以造成被害人甲○○精神上之威脅，核其所為
    ，係犯刑法第三百五十四條之毀損罪及家庭暴力防治法第五十條第一、二款之違
    反保護令罪，其違反保護令之上開第一、二款犯行，係一行為觸犯數罪名，為想
    像競合犯，應從一重之該法第五十條第一款處斷；又被告所為上開二罪，有方法
    結果之牽連關係，為牽連犯，應依刑法第五十五條後段從一重論以違反保護令罪
    。爰審酌被告並無前科，有臺灣高等法院被告全國前案紀錄表乙紙在卷可考，惟
    對結褵髮妻為此犯行，並其犯後之態度及其他一切情狀，量處如主文所示之刑，
    並諭知易科罰金之折算標準，以示懲儆。
三、公訴意旨另認上開保護令命被告應遠離告訴人甲○○位於高雄市旗津區安住巷七
    之五號一百公尺，被告竟違反而至上述處所毀壞告訴人甲○○之電視，因認被告
    就此部分亦違反保護令及涉有刑法第三百五十四條之毀損罪嫌。惟查被告至上開
    告訴人居住之處所係經告訴人甲○○同意，為告訴人甲○○所自承，既經告訴人
    同意，自得阻卻違法；又上開電視被告辯稱係伊向伊之前工作地點之老闆所索取
    ，為告訴人所不爭執，且高達五台，亦有前述相片可證，顯非一般家庭所會購買
    ，從而被告上開辯解應堪採信，上開電視既非告訴人所有而為被告所有，則被告
    縱加以毀損，亦不成立毀損罪；惟因公訴意旨認上開部分與前揭有罪部分為實質
    上一罪，爰不另為無罪之諭知，附此敘明。
據上論斷，應依刑事訴訟法第二百九十九條第一項前段、家庭暴力防治法第五十條第
一款、第二款，第十一條前段、第三百五十四條、第五十五條、第四十一條第一項，
罰金罰鍰提高標準條例第一條前段、第二條，判決如主文。
本案經檢察官楊慶瑞到庭執行職務。
中      華      民      國      九十      年      七    月    三十一    日
                                  臺灣高雄地方法院刑事第六庭
                                      法  官  張世賢
右正本證明與原本無異。
如不服本判決，應於判決送達後十日內，向本院提出上訴狀。
                                      書記官  蔡琬玲
中      華      民      國      九十      年      七    月    三十一    日
附錄所犯法條：
中華民國刑法第三百五十四條(毀損器物罪) 毀棄、損壞前二條以外之他人之物或令
致不堪用，足以生損害於公眾或他人者，處二年以下有期徒刑、拘役或五百元以下罰
金。
家庭暴力防治法第五十條
違反法院依第十三條、第十五條所為之下列裁定者，為本法所稱之違反保
護令罪，處三年以下有期徒刑、拘役或科或併科新台幣十萬元以下罰金︰
一  禁止實施家庭暴力行為。
二  禁止直接或間接騷擾、接觸、通話或其他連絡行為。
三  命遷出住居所。
四  遠離住居所、工作場所、學校或其他特定場所。
五  命完成加害人處遇計畫：戒癮治療、精神治療、心理輔導或其他治療
    、輔導。


司法院資訊處製作；財團法人民間司法改革基金會備份。
